臺灣高等法院刑事判決　　　　　　　 100年度上易字第1708號
上　訴　人
即　被　告　林萬能
上列上訴人因違反毒品危害防制條例案件，不服臺灣新竹地方法
院100年度審易字第378號，中華民國100年5月31日第一審判決（
起訴案號：臺灣新竹地方法院檢察署100年度毒偵字第65號），
提起上訴，本院判決如下：
    主  文
上訴駁回。
    理  由
一、按有下列情形之一者，法院不得為協商判決：（一）有刑事
    訴訟法第455 條之3 第2 項之撤銷合意或撤回協商聲請者。
    （二）被告協商之意思非出於自由意志者。（三）協商之合
    意顯有不當或顯失公平者。（四）被告所犯之罪非第455 條
    之2 第1 項所定得以聲請協商判決者。（五）法院認定之事
    實顯與協商合意之事實不符者。（六）被告有其他較重之裁
    判上一罪之犯罪事實者。（七）法院認應諭知免刑或免訴、
    不受理者。除有前項所定情形之一者外，法院應不經言詞辯
    論，於協商合意範圍內為判決。法院為協商判決所科之刑，
    以宣告緩刑、2 年以下有期徒刑、拘役或罰金為限，刑事訴
    訟法第455 條之4 第1 項、第2 項分別定有明文。又協商判
    決，除有刑事訴訟法第455 條之4 第1 項第1 款、第2 款、
    第4 款、第6 款、第7 款所定情形之一，或協商判決違反同
    條第2 項之規定者外，不得上訴，同法第455 條之10第1 項
    亦有明文規定。再第二審法院認上訴有不合法律上程式或法
    律上不應准許，或其上訴權已喪失之情形者，應以判決駁回
    之，同法第362 條前段、第367 條前段及第455 條之11第1
    項亦分別著有明文。
二、本件上訴意旨略以：被告因毒品案件，經由協商判決判處有
    期徒刑6月，但與協商條件有明顯不符之處，懇請詳查云云
    。
三、經查，本件經檢察官於民國（下同）100年5月17日原審準備
    程序時，聲請於審判外進行協商程序，嗣檢察官及被告林萬
    能於審判外進行協商後，合意協商之內容為被告願受有期徒
    刑6月之宣告，如易科罰金以新台幣1千元折算1日，此有臺
    灣新竹地方法院檢察署檢察官協商判決聲請書1件附件可參
    （見原審卷第24頁）。被告林萬能因違反毒品危害防制條例
    案件，經協商後願受有期徒刑6月之宣告，如易科罰金以新
    台幣1千元折算1日，再經原審確認被告林萬能認罪協商係出
    於自由意志，且被告林萬能亦承認起訴犯行，並經被告於筆
    錄內簽名確認無訛，有原審協商程序筆錄在卷可稽（見原審
    卷第25頁至第26頁）。原審法院因而依毒品危害防制條例第
    10條第2項，刑法第11條、第47條第1項、第41條第1項前段
    、第2項之規定，依協商結果判處被告有期徒刑6月，如易科
    罰金以新台幣1千元折算1日。是原審法院依協商合意範圍內
    ，判處被告如原判決主文所示之罪刑，核無違誤。且本件係
    屬認罪協商之判決，查無刑事訴訟法第455條之4第1項第1款
    、第2款、第4款、第6款、第7款所定情形之一，或協商判決
    有違反同條第2項之規定得對協商判決提起上訴之情形，被
    告上訴意旨亦未指出前開判決有何違反刑事訴訟法第455條
    之10第1項規定之情形，揆諸前揭規定，本件即屬不得上訴
    之案件。被告所提上訴為法律上所不應准許，爰不經言詞辯
    論，駁回其上訴。
四、據上論斷，應依刑事訴訟法第455 條之11第1 項、第367 條
    前段、第372 條，判決如主文。
中    華    民    國    100    年     8    月    2    日
                  刑事第一庭審判長法  官   葉騰瑞
                                  法  官   彭政章
                                  法  官   莊明彰
以上正本證明與原本無異。
不得上訴。
                                  書記官   王韻雅
中    華    民    國   100    年    8     月    3     日